臺灣彰化地方法院民事判決　96年度訴字第284號
原　　　告　昕進實業股份有限公司
法定代理人　乙○○
訴訟代理人　陳隆律師
被　　　告　鑫進機械有限公司
法定代理人　甲○○
訴訟代理人　高志明律師
上列當事人間請求損害賠償事件，本院於民國96年8月2日言詞辯
論終結，茲判決如下：
    主  文
被告應給付原告新台幣壹佰伍拾萬元，及自民國九十六年四月九
日起至清償日止，按年息百分之五計算之利息。
被告應交付載有其出賣與原告之淋膜機之完整電路圖、線路圖、
PLC編輯軟體及程式、人機介面編輯軟體及程式內容之光碟予原
告。
訴訟費用（減縮部分除外）新台幣參萬貳仟壹佰捌拾伍元由被告
負擔。
本判決於原告以新台幣壹佰零伍萬元為被告供擔保後，得假執行
。但被告以新台幣參佰壹拾伍萬元為原告預供擔保，得免為假執
行。
    事實及理由
一、本件被告受合法通知，未於最後言詞辯論期日到場，核無民
    事訴訟法第386條各款所列情形，爰依原告之聲請，由其一
    造辯論而為判決。
二、按訴狀送達後，原告不得將原訴變更或追加他訴。但擴張或
    減縮應受判決事項之聲明者，不在此限。民事訴訟法第255
    條第1項第3款定有明文。本件原告聲明第1項原主張被告應
    給付原告新台幣（下同）1,617,500元，及自起訴狀繕本送
    達翌日起至清償日止，按年息5%計算之利息。嗣於訴訟進行
    中，將聲明第1項減縮為被告應給付原告1,500,000元，及自
    起訴狀繕本送達翌日起至清償日止，按年息5%計算之利息。
    上開訴之變更核屬減縮應受判決事項之聲明，與首揭規定相
    符，應予准許，先予敘明。
三、原告起訴主張：
  (1)被告前曾向貴院聲請對原告假扣押，案號為95年度裁全字第
    5855號，經貴院以95執全字第2265號強制執行，於民國95年
    10月20日查封原告所有之淋膜機（下稱系爭淋膜機）。惟原
    告就系爭淋膜機已與訴外人勝騰實業股份有限公司（下稱勝
    騰公司）簽訂買賣契約，預定交付日為95年10月31日，然尚
    未交付之際，竟遭被告聲請假扣押執行查封。
  (2)被告聲請假扣押強制執行後，就其欲保全執行之請求，原起
    訴於貴院審理，案號為95年度訴字第963號，審理程序中被
    告自行撤回起訴，嗣後又自行聲請撤銷假扣押裁定。原告因
    被告假扣押而交付系爭淋膜機遲延，經與勝騰公司協商結果
    ，原告同意減價1,500,000元，作為遲延之違約賠償，致原
    告受有損害，為此依民事訴訟法第531條第1項規定請求被告
    賠償原告所受損害1,500,000元及利息。
  (3)系爭淋膜機係原告向被告購得，自被告於95年5月交付系爭
    淋膜機以來，因運作一直不順，造成原告巨額損失，雙方曾
    於95年9月26日簽訂協議書（下稱系爭協議書），約定原告
    交付尾款4,000,000元後，被告應交付載有系爭淋膜機電路
    圖及線路圖、PLC編輯軟體及程式、人機介面編輯軟體及程
    式之光碟。原告已給付尾款完畢，惟被告就其應盡履行協議
    書內義務之事項，均置之不理，為此依系爭協議書契約法律
    關係，請求被告應給付載有完整內容之系爭淋膜機電路圖、
    線路圖、PLC編輯軟體及程式、人機介面編輯軟體及程式之
    光碟。
  (4)綜上，爰依民事訴訟法第531條第1項規定及系爭協議書契約
    法律關係提起本訴，並聲明：被告應給付原告1,500,000元
    ，及自起訴狀繕本送達翌日起至清償日止，按年息5%計算之
    利息；被告應給付原告載有完整內容之淋膜機電路圖、線路
    圖、PLC編輯軟體及程式、人機介面編輯軟體及程式之光碟
    ；訴訟費用由被告負擔；願供擔保，請准宣告假執行。
四、被告則以：
  (1)原告與勝騰公司間買賣標的物共有4項，而系爭淋膜機僅為
    其中1項，並非買賣標的物之全部，故原告所主張因遲延所
    生之全部損害皆由被告負擔，應無理由。
  (2)又依原告所呈其與勝騰公司於96年1月31日所定協議書結論
    三：「如未完成淋膜機點交，則淋膜機以一千一百八十萬元
    整扣除，甲方需無條件退還預付之款項」之約定觀之，原告
    與勝騰公司既就系爭淋膜機之點交另為特別之約定，即無其
    所稱之因交付遲延而生損害之可言，故原告遽為損害賠償之
    請求，為無理由等語，資為抗辯，並聲明：原告之訴駁回；
    訴訟費用由原告負擔；如受不利判決，願供擔保，請准宣告
    免為假執行。
五、法院之判斷：
  (1)原告上揭主張之事實，業據其提出本院95年度裁全字第5855
    號假扣押裁定、95年度執全字第2265號查封登記函、95年度
    訴字第963號給付買賣價金事件撤回起訴筆錄、96年度裁全
    字第522號撤銷假扣押裁定、其與被告間系爭協議書及同意
    書、其與勝騰公司間買賣契約、協議書、補充協議書等影本
    為證，且為被告所不爭執，堪信為真實。
  (2)被告雖辯稱本件遲延所生之損害不應全部由被告負擔云云，
    惟查，原告出賣整廠設備與訴外人勝騰公司，因被告就其中
    系爭淋膜機為假扣押，致原告給付遲延而受有1,500,000元
    之損害，此為被告不爭之事實。而假扣押裁定因自始不當而
    撤銷，或因第五百二十九條第四項及第五百三十條第三項之
    規定而撤銷者，債權人應賠償債務人因假扣押或供擔保所受
    之損害。民事訴訟法第531條第1項定有明文。本件被告既因
    自始不當而自行聲請撤銷假扣押裁定，原告因假扣押所受之
    全部損害，即應由被告負責賠償，被告辯稱不應全部由其負
    擔，委無可採。
  (3)被告另辯稱原告無其所稱之因給付遲延而生損害云云，惟查
    ，原告與勝騰公司於96年1月31日所定協議書結論三之內容
    ，係指原告如未完成淋膜機點交，則淋膜機以1,180萬元扣
    除，原告應退還勝騰公司預付之款項。上開約定非為免除原
    告違約責任，況且原告嗣後既已完成系爭淋膜機之交付，上
    開約定即無適用之餘地。被告以上開約定內容辯稱原告未受
    損害，亦無可採。
  (4)綜上所述，被告所辯均無理由，從而，原告依據民事訴訟法
    第531條第1項規定及系爭協議書契約法律關係，請求被告給
    付1,500,000元，及自起訴狀繕本送達翌日即96年4月9日起
    至清償日止，按年息5%計算之利息；及被告應交付載有系爭
    淋膜機電路圖、線路圖、PLC編輯軟體及程式、人機介面編
    輯軟體及程式之完整內容光碟，均有理由，應予准許。
六、兩造均陳明願供擔保聲請宣告假執行或免為假執行，經核於
    法均無不合，爰分別酌定相當擔保金額宣告之。
七、訴訟費用負擔之依據：民事訴訟法第78條。
中　　華　　民　　國　　96　　年　　8 　　月　　16　　日
                  民事第二庭    法　官　施錫揮
以上正本係照原本作成。
如對判決上訴，應於判決送達後20日內向本院提出上訴狀。
中　　華　　民　　國　　96　　年　　8 　　月　　16　　日
                      　　　    書記官　黃鏽金
